# 请教陈版主及各位同仁，销售模式下带安装的合同收入

提问人：lxch119 时间：2015-08-19 22:33:14
A公司生产热计量仪器，通常同B热力公司签订三方销售安装改造合同（由于A公司不具有安装资质，因此一般签订三方协议或者A公司再单独请安装公司施工安装。总之，A公司对B客户负责安装调试、竣工验收等售后工作），对约定的小区（小区数量不定）进行节能热计量改造。通常的主要条款： 1 、小区户外的热力小室改造； 2 、小区楼栋的热力入口加计量表、新建、扩建及配件； 3 、小区每户室内分户计量装置的安装改造等； 4 、负责系统设备的安装调试、技术培训、竣工验收、维修维护及售后服务；有的合同由A公司的客户、B公司来组织验收； 5 、一定年限的质保期，质保期内提供相应技术服务、非人为损坏设备的免费更换等； 合同工期一般 1 个月到 4 个月不等，根据项目约定小区数量确定。 请问： 1 、假设A公司的安装调试只是走过程，一般不会出现调试不合格的情况下，同时约定技术服务价值占合同收入比例也可以忽略不计的情况下，A公司可以按照完工百分比法确认收入吗？ 2 、如果可以采购完工百分比法确认收入，那么审计应当如何确定完工进度呢？（向施工方函证工程进度？） 3 、如果A公司的技术服务占合同总额的比重可以明确区分，那么需要就技术服务之外带安装商品销售，按照完工百分比法确认收入吗？ 4 、如果不能按照完工百分比法确认收入，那么A公司（及其聘请的安装公司）按照协议完成了安装调试工作，那么由于B公司的验收不及时（有时候拖后大半年，这时候可能存在跨年度的问题），A公司应当如何确认收入成本？（假设A公司自行按照合同预计肯定可以通过验收的情况下？）

回答人：chenyiwei
要看A公司在整个交易安排中所处的地位。如果A虽然没有安装资质，但事实上是项目的总包方，由A寻找安装施工方，并与施工方谈判确定价格等合同要素，则A还是应当将包括安装在内的整个建造活动作为一个整体，如果合同周期较长、价值较大的，则应采用完工百分比法（建造合同模式）确认收入。 如果业主直接委托安装施工方，A公司只是对安装施工提供技术指导和监督，且后续调试等的成本基本忽略不计，失败可能性也极小的，则可以考虑采用销售商品模式，在商品发到安装现场并经安装方确认收货时确认收入，但需对后续尚需发生的不重大合同义务预提成本。 如果A公司的技术服务占合同总额的比重可以明确区分，且技术服务与安装无直接关系，则可以将合同总价在系统、合理的基础上进行分拆，分别确认建造合同（或销售商品）收入和后续劳务收入。 在不适用完工百分比法的情况下，考虑审计证据问题，可能还是只有在通过初验时确认销售商品收入。

提问人：lxch119 时间：2015-08-20 05:08:13
陈版，大体原则基本明白了。A公司属于总包，对安装公司的结果向客户负责，合同金额比较大，几百万到几千万；工期最短一个月，最长六个月，能否采用完工百分比法确认收入？ 如果可以，会计政策描述那边需要统一描述成按照完工进度确认收入吗？还是可以说当年完工验收审核的，完工审核验收后确认收入实现，未完工的按照完工进度确认收入实现？

回答人：chenyiwei
可以统一表述为完工百分比法，一方面符合准则要求，另一方面也可涵盖当年开工当年完工的项目。